# 法律问题,如果董事会报告没有在股东大会通过如何办

提问人：qjr1124 时间：2012-06-28 11:42:55
法律问题,如果董事会报告没有在股东大会通过如何办

回答人：chenyiwei
董事会应根据股东大会的审议意见修改董事会报告，并再次提交股东大会审议，直到通过为止。当然在实务中出现这种情况的可能性很小。